【裁判字號】    95,交抗,818
【裁判日期】    951117
【裁判案由】    違反道路交通管理處罰條例
【裁判全文】
臺灣高等法院交通事件裁定           95年度交抗字第818號
抗  告  人
即受處分人  甲○○
上列抗告人因違反道路交通管理處罰條例案件，不服臺灣台北地
方法院，95年9月12日所為裁定（案號：95年度交聲字第738號）
，提起抗告，本院裁定如下：
    主  文
抗告駁回。
    理  由
一、按汽車駕駛人轉彎時，在多車道右轉彎，不先駛入外側車道
    者，處新台幣（下同）六百元以上一千八百元以下罰鍰；又
    汽車駕駛人，駕駛汽車不服從交通勤務警察或依法令執行交
    通指揮、稽查任務人員之指揮或稽查者，而本章各條無處罰
    之規定者，處九百元以上一千八百元以下罰鍰，道路交通管
    理處罰條例第48條第4款、第60條第2項第1款定有明文。而
    汽車駕駛人，有違反道路交通管理處罰條例第48條、第60條
    第2項第1款者，除應依原條款處罰鍰外，並予各記違規點數
    1點，道路交通管理處罰條例第63條第1項第1款亦定有明文
    。
二、原裁定略以：本件受處分人甲○○駕駛車號0050－ＤＬ自用
    小客車（原所有人為其配偶薩翠琪）於民國95年6月8日下午
    6時10分許，沿臺北縣秀朗橋景平路往板橋市方向行駛，行
    經臺北縣中和市○○路與成功南路交岔路口時，因成功南路
    分劃三車道，最內側第一、二車道為「直行車道」，最外側
    車道則為「右轉專用車道」，竟未先駛入右轉專用車道，而
    由內側第二車道直接右轉彎進入成功南路等事實，業經證人
    即現場舉發員警李長浩證述明確，並有現場標線狀況照片在
    卷可稽；證人李長浩雖無法明確指認是否確實駕駛人為受處
    分人，然原本書寫之舉發單上除載明車號等基本資料外，另
    加註「駕駛人為男生」、「三菱黑色休旅車」等情，有舉發
    違反道路交通管理事件通知單在卷可稽，則此等係與電腦連
    線可得「車主為薩翠琪」之車主女性相異之資料，除現場親
    見自無法得知實際使用人為男性，故證人李長浩親見前揭車
    輛使用、駕駛行經現場情形等情，堪信為真。又本件受處分
    人於前述時地經證人即舉發員警陳健宇攔停後，並未簽領任
    何舉發通知單即取回身分證件並駕車駛離現場等情，業經證
    人李長浩結證明確，且有該舉發通知單附卷可稽。受處分人
    既於員警舉發當場拒絕出示證件、亦未簽收舉發通知單，其
    不服交通勤務警察稽查之事實已臻明確，且依前述違反道路
    交通管理事件統一裁罰標準及處理細則第11條第1項第1款規
    定，視為受處分人已收受該舉發通知單。綜上所述，原處分
    機關依行為時之道路交通管理處罰條例第48條第4款、第60
    條第2項第1款、第63條第1項第1款之規定，各分別裁處罰鍰
    六百元、九百元（合計罰鍰一千五百元），並各記違規點數
    一點（合計共二點），核無不合，而駁回其異議。
三、本院經核閱相關卷證，認原裁定並無不當。受處分人抗告意
    旨略以：本件違規事實，並非事實，原審僅憑員警片面供詞
    即認定伊違規，且舉發員警既陳述伊違規，何以不用相機拍
    照存證？又員警於原審詢問時亦無法指認當日駕駛之人為伊
    ，本件並無任何證據證明當日伊有為警攔停，而伊之車號比
    較好記，故常有開錯單情形，因事隔多時已不復記憶，始造
    成陳述單誤寫，為此提出抗告云云，然查，本件肇事自小客
    車確為受處分人配偶薩翠琪所有，除為受處分人不爭執外，
    且有舉發違反道路交通管理事件通知單及戶籍資料在卷可查
    (見原審卷第6頁、第18頁)。而受處分人於陳述單明載當日
    確有經過系爭路段 (見原審卷第9頁)，於原審供述：「 (九
    十五年六月八日下午六點十分，是否有駕駛車輛經過中和市
    ○○○路與成功南路口？)好像有經過，…」、「 (這輛005
    0ＤＬ的車輛有無借給別人使用？)沒有，這是我太太的車。
    」 (見原審卷第29頁)，其嗣後翻異前詞，辯稱是記憶錯誤
    ，陳述單誤寫，否認經過該路段等語，委無可採。雖本件無
    照相存證，舉發員警即證人李長浩於原審詢問時，亦無法確
    認當日開車之人是否為庭上受處分人，惟員警執行勤務，案
    件繁多，本件舉發時為傍晚時間，駕駛之人又未下車接受詢
    問，且時隔多日，或有可能記憶模糊而無法確認，惟舉發通
    知單既註記「駕駛之人為男生、三菱黑色休旅車」 (見原審
    卷第6頁)，衡情，應無誤認可能，受處分人雖以其車號好記
    ，常有開錯單等語置辯，然並未舉證以實其說，已難採信。
    且本件舉發員警與受處分人間並無怨懟，應無誣指可能。又
    執勤警員本其維護交通秩序、安全之職責所為之舉發，乃公
    法上效果之單方行政行為，基於公務員為公法上行為具有公
    信力之原則，該行政處分，自應受到合法、正確之推定。從
    而，本件受處分人違規事實仍明，其仍執前詞抗告，應認無
    理由，予以駁回。
據上論斷，應依道路交通案件處理辦法第26條，刑事訴訟法第41
2條，裁定
如主文。
中    華    民    國    95    年    11    月    17    日
                        臺灣高等法院交通法庭
                            審判長法  官  吳昭瑩
                                  法  官  李釱任
                                  法  官  楊貴雄
以上正本證明與原本無異。
不得再抗告。
                                  書記官  林淑貞
中    華    民    國    95    年    11    月    20    日


司法院資訊處製作；財團法人民間司法改革基金會備份。
